臺灣新北地方法院刑事判決
111年度審交訴字第45號
公  訴  人  臺灣新北地方檢察署檢察官
被      告  王建和



上列被告因公共危險案件，經檢察官提起公訴（110年度偵字第4
0136號），被告於準備程序中就被訴事實為有罪之陳述，經告知
簡式審判程序之旨，並聽取當事人之意見後，本院合議庭裁定由
受命法官獨任進行簡式審判程序審理，判決如下：
    主  文
王建和犯駕駛動力交通工具發生交通事故，致人傷害而逃逸罪，
累犯，處有期徒刑捌月。
    事實及理由
一、本件犯罪事實及證據，除證據部分補充「被告王建和於本院
    準備程序、審理時之自白」外，其餘均引用如附件檢察官起
    訴書之記載。
二、論罪科刑：
  ㈠核被告所為，係犯刑法第185條之4第1項前段之駕駛動力交通
    工具發生交通事故，致人傷害而逃逸罪。
　㈡至起訴意旨原以被告就上開事實另涉道路交通管理處罰條例
    第86條第1項、刑法第284條第1項之汽車駕駛人，無駕駛執
    照駕車，因過失傷害人罪等語，惟此部分既經檢察官於111
    年2月8日以111年度聲撤字第9號撤回起訴書撤回起訴在案，
    本院就此部分自無庸併予審理，附此敘明。
  ㈢被告前因酒後駕車之公共危險案件，經臺灣臺北地方法院以1
    07年度審交簡字第169號判決判處有期徒刑6月確定，於民國
    108年2月7日執行完畢，有臺灣高等法院被告前案紀錄表1份
    在卷可稽，是被告於有期徒刑執行完畢後，5年內故意再犯
    本案有期徒刑以上之罪，符合刑法第47條第1項之累犯要件
    。至司法院釋字第775號解釋，依解釋意旨，係指構成累犯
    者，不分情節，一律加重最低本刑，於不符合刑法第59條所
    定要件之情形下，致生行為人所受之刑罰超過其所應負擔罪
    責之個案，不符罪刑相當原則、比例原則，於此範圍內，在
    修正前，為避免發生上述罪刑不相當之情形，法院就該個案
    應裁量是否加重最低本刑，依此，該解釋係指個案應量處最
    低法定刑、又無法適用刑法第59條在內減輕規定之情形，法
    院應依此解釋意旨裁量不予加重最低本刑，本案被告之犯罪
    情節，並無上開情事，尚無依解釋意旨裁量不予加重最低本
    刑之餘地，應依刑法第47條第1項規定加重其刑。
　㈣爰審酌被告前有多次公共危險前科，素行不佳，此有卷附臺
    灣高等法院被告前案紀錄表足稽，本件被告駕駛營業用小客
    車肇事後，逕自離開現場，使受傷之被害人風險增加，所為
    殊值非難，惟念其犯罪後已坦承犯行，尚知悔悟，兼衡其素
    行、犯罪之動機、目的、手段、自陳高中肄業之教育程度、
    從事計程車司機工作、月收入不固定，需扶養父母之家庭經
    濟狀況等一切情狀，量處如主文所示之刑。
據上論斷，應依刑事訴訟法第273條之1第1項、第299條第1項前
段、第310條之2、第454條第2項，刑法第185條之4第1項前段、
第47條第1項，判決如主文。
本案經檢察官王涂芝提起公訴，檢察官盧祐涵到庭執行職務。
中　　華　　民　　國　　111 　年　　4 　　月　　15　　日
                  刑事第二十五庭  法  官  王綽光
上列正本證明與原本無異。
如不服本判決，應於判決送達後20日內敘明上訴理由，向本院提
出上訴狀 (應附繕本) ，上訴於臺灣高等法院。其未敘述上訴理
由者，應於上訴期間屆滿後20日內向本院補提理由書「切勿逕送
上級法院」。
                                   書記官 張家瑋
中　　華　　民　　國　　111 　年　　4 　　月　　21　　日
 附錄本件論罪科刑法條全文：
中華民國刑法第185條之4
駕駛動力交通工具發生交通事故，致人傷害而逃逸者，處6月以
上5年以下有期徒刑；致人於死或重傷而逃逸者，處1年以上7年
以下有期徒刑。
犯前項之罪，駕駛人於發生交通事故致人死傷係無過失者，減輕
或免除其刑。
--------------------------------------------------------
 【附件】
臺灣新北地方檢察署檢察官起訴書
                                    110年度偵字第40136號
　　被　　　告　王建和　男　60歲（民國00年0月0日生）
　　　　　　　　　　　　住新北市○○區○○路000巷0號
                         (另案於法務部矯正署臺北監獄執行
                          中)
　　　　　　　　　　　　國民身分證統一編號：Z000000000號
上列被告因公共危險等案件，業經偵查終結，認應提起公訴，茲
將犯罪事實及證據並所犯法條分敘如下：
　　　　犯罪事實
一、王建和於民國107年間，因公共危險案件，經臺灣臺北地方
    法院以107年度審交簡字第169號判決處有期徒刑6月確定，
    於108年2月7日徒刑執行完畢。
二、詎其猶不知悔改，明知無駕駛執照，仍於110年7月14日15時
    5分許，駕駛車牌號碼000-00號營業用小客車，沿新北市樹
    林區保安街2段往中正路方向直行，行經新北市樹林區保安
    街2段331號前，本應注意車前狀況及超車時兩車並行之間隔
    ，並隨時採取必要之安全措施，且依當時並無不能注意之情
    事，竟疏未注意車前狀況及兩車並行之間隔，而貿然超車撞
    擊其同向右前側由陳紫雲騎乘車牌號碼000-0000號普通重型
    機車，致陳紫雲人車倒地，因而受有四肢多處外傷、瘀青、
    血腫等傷害。王建和知悉肇事後，竟萌肇事逃逸之犯意，未
    停留於現場提供必要之協助或救護，逕自駕車離開現場。
三、案經陳紫雲訴由新北市政府警察局樹林分局報告偵辦。
　　　　證據並所犯法條
一、證據清單及待證事實：
編號 證據名稱 待證事實 1 被告王建和於警詢之供述 坦承於前開時、地駕車與告訴人陳紫雲上開機車發生碰撞，有聽到聲音，稍微煞車一下，右後視鏡外殼有掉下來，卻仍駕車逕自離開現場之事實。 2 證人即告訴人陳紫雲於警詢中及偵查中具結後之證述 (1)證明犯罪事實欄所載被告過失傷害之事實。 (2)證明被告肇事後，被告逕自駕車離開之事實。 3 詠聖診斷證明書1紙 證明告訴人陳紫雲因本件車禍受有如犯罪事實所載傷勢之事實。 4 道路交通事故現場圖、道路交通事故調查報告表㈠、㈡ 證明犯罪事實所載之時地，被告未注意車前狀況、保持超車安全間距，撞擊告訴人機車之事實。 5 車損、車禍事故現場照片 證明被告與告訴人發生車禍，且被告上開車輛右後照鏡外殼遺留現場之事實。 6 新北市政府警察局舉發違反道路交通管理事件通知單、新北市政府警察局樹林分局疑似道路交通事故肇事逃逸追查表 證明被告無照駕駛且肇事逃逸之事實。   7 現場監視器光碟暨翻拍畫面照片 證明被告與告訴人發生車禍，被告撞擊告訴人機車後，告訴人人車倒地，被告煞車一下，逕自離開現場之事實。 
二、核被告所為，係犯刑法第284條前段之過失傷害及同法第185
    條之4第1項肇事逃逸等罪嫌。其所犯之上開2罪，犯意各別
    ，行為不同，罪名互異，應分論併罰。又被告前有如犯罪事
    實欄所載之論罪科刑及執行情形，有刑案資料查註紀錄表附
    卷可憑，其於有期徒刑執行完畢後5年以內故意再犯本件肇
    事逃逸有期徒刑以上之罪，為累犯，請參照大法官會議第77
    5號解釋意旨，審酌是否依刑法第47條第1項規定加重其刑。
    被告無駕駛執照而駕車因而致人受傷，請依道路交通管理處
    罰條例第86條第1項之規定加重其刑。 
三、依刑事訴訟法第251條第1項提起公訴。 
　　此　致
臺灣新北地方法院
中　　華　　民　　國　 110　　年　　12　　月　　20　　日
　　　　　　　　　　    　　　檢　察　官　王  涂  芝